【裁判字號】    95,簡抗,33
【裁判日期】    950726
【裁判案由】    清償債務
【裁判全文】
臺灣臺北地方法院民事裁定              95年度簡抗字第33號
抗  告  人  台北國際商業銀行股份有限公司
法定代理人  甲○○
上列抗告人因與相對人乙○○間清償債務事件，對於中華民國95
年5月30日本院裁定提起抗告，本院裁定如下：
    主  文
抗告駁回。
抗告程序費用由抗告人負擔。
    理  由
一、本件抗告意旨略以：伊於民國94年7月21日與相對人成立和
    解契約，就相對人向伊申請之信用卡被竊遭人盜用金額所生
    債務糾紛，約定相對人應償還金額為新台幣（下同）10萬元
    ，相對人應分5期平均清償，惟嗣後相對人並未依約履行，
    伊已於95年2月21日、同年3月16日發函催告相對人履行及為
    解除契約之意思表示，則兩造間之和解契約已失其效力，伊
    自得再依原來之信用卡契約法律關係請求相對人給付157,02
    8元及利息、違約金。伊之前於94年11月24日依信用卡契約
    起訴請求相對人給付上開欠款，經本院94年度北簡字第3950
    0號簡易判決認兩造間已有和解契約存在而駁回伊之請求，
    該判決於95年1月18日送達，伊乃為前揭催告及解除契約之
    意思表示後，再於95年4月11日提起本件訴訟，其訴訟標的
    並未為前訴訟訴訟標的效力所及，則原判決以伊之起訴不合
    法而裁定駁回，應有違誤，為此提起本件抗告，請求廢棄原
    裁定云云。
二、按起訴違背第253條、第263條第2項之規定，或其訴訟標的
    為確定判決之效力所及者，法院應以裁定駁回之，民事訴訟
    法第249條第1項第7款定有明文。經查，本件抗告人於95年4
    月11日起訴請求被告給付信用卡帳款157,028元，其起訴狀
    所載事實理由及所附證據，俱與其之前於94年11月24日對相
    對人所提訴訟完全相同，並未載明於前案判決後已催告相對
    人履行和解契約猶未履行始解除和解契約等情，亦未檢附催
    告及解約之存證信函，而該案業經本院台北簡易庭於95年1
    月12日以94年度北簡字第39500號案件判決原告敗訴確定，
    業據本院調閱該案卷宗查核屬實，則依原告起訴狀所載訴訟
    標的及原因事實，顯與前訴訟相同，應認本件訴訟標的曾經
    該確定判決裁判，為該確定判決之效力所及，依前開法條規
    定，抗告人提起本件訴訟為不合法，自應以裁定駁回之。原
    審法院裁定駁回其訴，於法並無違誤，抗告意旨求予廢棄原
    裁定，為無理由，應予駁回其抗告。
三、據上論結，本件抗告為無理由，依民事訴訟法第436條之1第
    3項、第495條之1第1項、第449條第1項、第95條、第78條，
    裁定如主文。
中    華    民    國    95    年    7     月    26    日
                  民事第四庭審判長法  官  林麗玲
                                  法  官  黃柄縉
                                  法  官  劉又菁
以上為正本係照原本作成
本裁定不得抗告
中    華    民    國    95    年    7     月    27    日
                                  書記官  楊勝欽


司法院資訊處製作；財團法人民間司法改革基金會備份。
